臺灣臺北地方法院小額民事判決
110年度北小字第4008號
原      告  合作金庫商業銀行股份有限公司

法定代理人  雷仲達  
訴訟代理人  陳昱文  
被      告  段妘    




上列當事人間返還借款事件，本院於民國110年11月15日言詞辯
論終結，判決如下：
    主      文
被告應給付原告新臺幣捌萬陸仟陸佰陸拾肆元，及自民國一一○
年五月十三日起至清償日止，按年息百分之一點八四五計算之利
息，暨自民國一一○年五月十三日起至清償日止，逾期在六個月
以內者，按上開利率百分之十，逾期超過六個月者，按上開利率
百分之二十計算之違約金。
訴訟費用新臺幣壹仟元由被告負擔。
本判決得假執行。
    事實及理由
一、兩造合意以本院為第一審管轄法院，有卷附借款契約其他約
    定事項第15條在卷可憑，本院自有管轄權。按訴狀送達後，
    原告不得將原訴變更或追加他訴，但請求之擴張或減縮應受
    判決事項之聲明者，不在此限，民事訴訟法第255條第1項但
    書第3款定有明文。原告起訴時原聲明：「被告應給付原告
    新臺幣（下同）86,664元，及自民國110年5月13日起至清償
    日止，按年息1.845%計算之利息，暨自110年3月13日起至清
    償日止，逾期在6個月以內者，按上開利率10%，逾期超過6
    個月者，按上開利率20%計算之違約金。」，嗣變更為：「
    被告應給付原告86,664元，及自110年5月13日起至清償日止
    ，按年息1.845%計算之利息，暨自110年5月13日起至清償日
    止，逾期在6個月以內者，按上開利率10%，逾期超過6個月
    者，按上開利率20%計算之違約金。」，核與上開規定相符
    ，應予准許。
二、原告主張：被告於109年5月13日向原告貸款100,000元，詎
    被告未依約清償，尚欠如主文第1項所示項未還，為此依借
    款契約提起本訴等語。並聲明：如變更後之聲明所示。
三、被告未於言詞辯論期日到場，亦未提出書狀作何答辯。
四、經查，原告主張之事實，業據其提出借款契約、受嚴重特殊
    傳染性肺炎影響勞工紓困貸款增補條款契約書、郵政儲金利
    率表、放款相關貸放及保證資料查詢單、儲戶全部資料查詢
    單、放款帳務資料查詢單等件為證，且被告經合法通知又未
    提出任何書狀或於言詞辯論期日到場爭執，堪信為真實。從
    而，原告依借款契約請求被告給付如主文第1項所示之金額
    、利息及違約金，為有理由，應予准許。
五、本件原告勝訴部分係小額程序為被告敗訴之判決，依民事訴
    訟法第436條之20規定，應依職權宣告假執行。
六、確定訴訟費用額為1,000元（第一審裁判費），應由被告負
    擔。
中　　華　　民　　國　　110 　年　　11　　月　　23　　日
                  臺北簡易庭  法  官　張瓊華
以上正本係照原本作成。
如不服本判決，須以違背法令為理由，於判決送達後20日內向本
庭（臺北市○○區○○○路0段000巷0號）提出上訴狀。如委任律師提
起上訴者，應一併繳納上訴審裁判費。
中　　華　　民　　國　　110 　年　　11　　月　　23　　日
                              書記官　賴敏慧
附錄：
一、民事訴訟法第436條之24第2項：
    對於小額程序之第一審裁判上訴或抗告，非以其違背法令為
    理由，不得為之。
二、民事訴訟法第436條之25：
    上訴狀內應記載上訴理由，表明下列各款事項：
  ㈠原判決所違背之法令及其具體內容。
  ㈡依訴訟資料可認為原判決有違背法令之具體事實。